[METADATA]
Original: ACTA 19 MAYO 2022.pdf
Method: pdf-parse-external
Length: 40077 characters
Pages: 18
Generated: 2025-09-22T10:05:22.131Z
Processing: 285ms

[CONTENT]
C.P. Amara Homes 
C/ Acanto 2 Bis 
28231 Las Rozas, Madrid 
 
Las Rozas, 19 de mayo de 2022 
 
 
ACTA JUNTA GENERAL EXTRAORDINARIA 
 
Da comienzo la junta el día 19 de mayo de 2022, a las 19.10 horas en segunda 
convocatoria, en el hotel Attica 2 (Calle Chile, 2 en las Rozas), con la asistencia 
y representaciones siguientes: 
 
Bloque Propiedad Nombre Coeficiente 
Presente/ 
Representado 
A 
Portal 1, Bajo B Flavia Ozores Henriquez de Luna 0,258747 Representado 
Portal 1, Bajo C Cecilia María García Mesuro 0,230923 Representado 
Portal 1, 2A Ramon Caballer Revenga 0,254175 Presente 
Portal 1, 2C Roberto Vaquero Via 0,258076 Presente 
Portal 2, Bajo B Dimas García Olgueras 0,218055 Representado 
Portal 3, Bajo A Carlos Poggio Moro 0,256346 Presente 
Portal 3, 2 A Agustín Vegas Barriuso  0,241420 Presente 
Portal 4, Bajo A Jorge Lopez Lopez 0,218208 Presente 
Portal 5, 1 A Marta Romero Dominguez 0,230809 Representado 
Portal 5, 1B Manuel Valdez 0,199751 Presente 
Portal 5, 2A Cristina Lopez Marcos 0,230809 Presente 
Portal 6, Bajo B Ignacio Villalba Ranz 0,220721 Representado 
Portal 6, 1B Juan Carlos Carrasco Garate 0,242768 Presente 
Portal 6, 2A Francisco Martinez Perez 0,230978 Presente 
Portal 6, 2B Diego Ruben Vilarño Butta 0,231346 Presente 
Portal 7, Bajo A Instituto Tecnológico Montealto 0,340092 Presente 
Portal 7, Bajo B Enrique Garcia Fernandez 0,232050 Presente 
Portal 7, 1B José Ramón Olivera Aneiros 0,220898 Presente 
Portal 7, 2A Instituto Tecnológico Montealto 0,310292 Presente 
Portal 8, 1A Juan Royano Esguevillas 0,254030 Presente 
Portal 9, Bajo B Raquel Reñones García 0,266476 Presente 
Portal 9, 2A Rafael Rodríguez Guzman 0,298765 Presente 
Portal 9, 2B Carolina Hernandez Muñoz 0,240365 Presente 
Portal 10, Bajo B Diego Cesar Fernández Castro 0,267210 Presente 
Portal 10, 1A Jorge Gonzalez Gomez 0,253292 Presente 
Portal 10, 2B Instituto Tecnológico Montealto 0,253672 Presente 
Portal 11, 1A Instituto Tecnológico Montealto 0,253353 Presente 
Portal 11, 2A Instituto Tecnológico Montealto 0,240721 Presente 
Portal 11, 2B Concepción Soria Torralba 0,240414 Presente 
Portal 12, Bajo C Paula de la Peña Díez 0,276585 Presente 
Portal 12, 1A Nuria Fernández Martinez 0,202953 Presente 

Portal 12, 1C Instituto Tecnológico Montealto 0,291672 Presente 
Portal 12, 2A Marco Laurenti 0,203088 Presente 
Portal 12, 2C Instituto Tecnológico Montealto 0,278991 Presente 
 
Bloque Propiedad Nombre Coeficiente 
Presente/ 
Representado 
B 
Portal 1, Bajo A Olga Azcue Gamallo 0,227353 Presente 
Portal 1, Bajo B Elena Diaz Cano Martinez 0,263293 Presente 
Portal 2, Bajo B Carmela Garbajosa de la Fuente 0,262970 Presente 
Portal 2, 2A Ana Mª Silva García Olgueras 0,241322 Presente 
Portal 2, 2B Marcos Alvarez Pascual 0,240639 Presente 
Portal 4, 3A Daniel Carrasco Lopez-Villanueva 0,379001 Representado 
Portal 5, 1A Vega Sanchez Hernandez 0,294862 Representado 
Portal 5, 2B María Eugenia Manrique Carreño 0,255170 Representado 
Portal 5, 3A José Ignacio Rojo Lopez 0,344340 Representado 
Portal 7, Bajo A Esther Samper Pinilla 0,246125 Presente 
Portal 7, 2B Felipe del Baño Giraldez 0,242216 Presente 
Portal 8, Bajo B José Megía García de la Beldad 0,206744 Presente 
Portal 8, 1B Miguel Bellido Lopez 0,251097 Presente 
Portal 8, 2A Francisco Javier Sanz Ramirez 0,223529 Presente 
Portal 9, Bajo B Jose Sanchez Gonzalez 0,279323 Presente 
Portal 9, 1B Isabel Ana Ortiz Villareal 0,253550 Presente 
Portal 9,2B Henar Cuñado Manso 0,267766 Presente 
Portal 10, 1A Maria Sol Berenguer Delia 0,267741 Presente 
Portal 11, 2A Ismael Perez Zabaleta 0,301534 Presente 
Portal 11, 2B Jorge Leon Martin 0,279574 Presente 
Portal 12, Bajo B Maria Blanca Ariño Palao 0,277158 Presente 
Portal 12, 1A Carlos Andres-Gayon Gil 0,253084 Presente 
 
Bloque Propiedad Nombre Coeficiente 
Presente/ 
Representado 
C 
Portal 1, Bajo A Dennis Pragasam San Martin 0,257644 Presente 
Portal 1, Bajo B Evaristo Jose Abril Domingo 0,263298 Representado 
Portal 1, Bajo C Jorge del Pozo Mazo 0,233621 Representado 
Portal 1, 2B Paloma Alvaro Fernandez de Simon 0,248570 Presente 
Portal 2, Bajo B Luis Fariñas Garcia 0,218322 Representado 
Portal 3, 1A Francisco Borja Lopez Villar 0,254421 Presente 
Portal 3, 1B Elena Martin Moreno 0,253562 Presente 
Portal 3, 2A Angel Luis Muñoz Cánovas 0,254151 Presente 
Portal 3, 2B Monica Arévalo 0,253685 Representado 
Portal 4, Bajo A Diego Bravo Lozano 0,279346 Representado 
Portal 4, 1A Maria Candelaria Leon Alvarez 0,253942 Presente 
Portal 5, Bajo A Cesar Portillo Olivas 0,219958 Presente 
Portal 5, 1A Rocio Stelzer Bercovich 0,229707 Presente 
Portal 6, 1A David Arribas Mendez 0,245566 Presente 
Portal 6, 1B Maribel Jimenez Ramirez 0,212729 Representado 
Portal 6, 2A Akthar Ahsan Sabera 0,242940 Representado 

Bloque Propiedad Nombre Coeficiente 
Presente/ 
Representado 
Portal 7, Bajo A Macarena Saenz Garcia 0,318725 Presente 
Portal 7, 2B Juan Jose Sanchez Esteban 0,202204 Presente 
Portal 7, 2C Emilio Manzanares Cabezuelo 0,225241 Presente 
Portal 8, 1B Antonio Madeira Bettencourt 0,254506 Presente 
Portal 9, Bajo A Elia Maria Molina Cabrera 0,257839 Presente 
Portal 9, Bajo B Rocio Carazo Carmona 0,218885 Presente 
Portal 9, 1A Sandra Pilar Burgos Parra 0,254456 Representado 
Portal 9,2B Jesus Miralles de Imperial Roda 0,307202 Representado 
Portal 10, Bajo B Javier Ruiz Monge 0,219766 Presente 
Portal 11, Bajo A Maria Cristina Terres Sanchez 0,257747 Representado 
Portal 11, Bajo C Esmeralda Salinas Rodriguez 0,209872 Presente 
Portal 11, 1A Carlos Sánchez Pérez 0,254053 Presente 
Portal 11, 2C Gonzalo Giner Simón 0,240474 Presente 
Portal 1, Bajo A Francisco Ros Peran 0,282364 Presente 
 
Bloqu
e Propiedad Nombre Coeficiente 
Presente/ 
Representado 
D 
Portal 2, Bajo A Maria de la Cruz Melendi Platero 0,273817 Presente 
Portal 2, 2B Camilo Jose Fernandez Hernandez 0,254543 Presente 
Portal 3, 3A Luis Carlos Gutiérrrez Martin 0,253464 Presente 
Portal 4, 1B Guillermo Ranz Gomez 0,254421 Presente 
Portal 4, 2B Clara Ramos Martin 0,254543 Presente 
Portal 6, 2A Javier Rodriguez Izquierdo 0,230855 Presente 
Portal 6, 2B Jose Ignacio Becerril Sanchez 0,262081 Representado 
Portal 7, Bajo A Nuria Calo Casanova 0,210030 Representado 
Portal 7, 2A Almudena de Esteban Maurer 0,309372 Presente 
Portal 8, 1B Fernando Garcia Gonzalez 0,216089 Presente 
Portal 8, 2A Maria Eugenia Ortiz Franco 0,253721 Representado 
Portal 8, 2B Ismael Garcia Palomero 0,254556 Presente 
Portal 8, 3A Eva Mendez 0,220120 Presente 
Portal 9, Bajo A Diego Alberto del Baño 0,283695 Presente 
Portal 9, 1A Lourdes Jimenez Boza 0,254580 Representado 
Portal 9, 1B Ignacio Fernandez Galera 0,215538 Presente 
Portal 10, 1B Aida de Miguel Sabate 0,253881 Presente 
Portal 10, 2B Sergio Arias Fernandez 0,240761 Representado 
Portal 11, 2A Noelia Sanchez Perez 0,253194 Representado 
Portal 11, 2B Juan Antonio Jimenez Brito 0,258419 Presente 
 
Empieza hablando el señor presidente, Camilo J. Hernández, dando las gracias 
a  los  vecinos por  su  asistencia, y  comentando que  se analizará la  solicitud de 
algún vecino, de poder celebrar las juntas otro día que no sean los jueves. 
Comenta la forma en la que se va a realizar la reunión y cómo se va a tratar el 
tema de la presentación de los distintos administradores candidatos. Para que 
la elección de la nueva administración sea lo más transparente posible, cada 
candidato expondrá durante 5 minutos su propuesta y seguidamente habrá un 

turno  de  preguntas  por  parte  de  los  propietarios  de 5 minutos para  aclarar 
dudas.  
Al  haberse  enviado  los  presupuestos  de  cada  administrador  con  tiempo 
suficiente  se  espera  que  el  proceso  de  elección  sea  lo  más  fluido  y  rápido 
posible.  
El orden del día es largo, y se pretende acabar la reunión sobre las 22:00 horas 
por lo que se pide a todos agilidad y concreción con los temas a tratar sin entrar 
en debates improductivos. A continuación se lee el orden del día. 
 
1. PROPUESTA CAMBIO DE PRESIDENTE. APROBACIÓN SI PROCEDE. 
Toma la palabra señor presidente, Camilo José Fernández Hernández (D2, 2B) e 
informa a los presentes que necesita dejar el cargo de presidente por motivos 
personales y por la falta del tiempo que se requiere para poder sacar todos los 
temas que hay. Comenta que seguirá en la junta de gobierno como vocal. 
Dos  vecinos,  se  quejan  de  que  no  es la  forma  de  hacerlo,  a  lo  que INMHO 
responde que el proceso legal, tal cuál se va a proceder es admitir y aprobar 
por  parte  de  los propietarios  la  dimisión  del  actual  presidente,  Camilo,  tras  lo 
cual se presentarían voluntarios o se seguiría el proceso de elección acordado 
en la primera junta general. Se postula como voluntario a presidente el actual 
vocal  de  la  junta  de  gobierno,  Carlos  Sánchez  Pérez  (C11,  1A),  sin  que  nadie 
más se presente. 
Se procede a votar si se acepta o no la dimisión del actual presidente, Camilo 
José Fernández Hernández. Por mayoría se aprueba aceptar la dimisión.  
Posteriormente se nombra a Carlos Sánchez Pérez como nuevo presidente al ser 
el único que se presenta al cargo. 
Sunflower 
Antes de continuar con el segundo punto del orden del día se pasa a informar 
a  los  propietarios  de  la  reunión  que  la  junta  de  gobierno  mantuvo  el  pasado 
martes 17 de mayo con Sunflower encargados del suministro de calefacción y 
ACS. El motivo de dicha reunión son los reiterados problemas que están sufriendo 
los propietarios todos los meses con los consumos elevados, períodos de lectura 
y facturación incoherentes y cargos de facturas en fechas aleatorias. 
En dicha reunión se consigue nos den por escrito los siguientes compromisos: 
• Facturaciones mensuales (12 por año). 
• Las facturas se harán con lecturas realizadas en los primeros días del mes. 
• Las facturas se enviarán al cobro el día 5 de cada mes. 
• Las facturas se colgarán en la aplicación de Sunflower disponible en IOS 
y Android y así poder consultarlas y conocer de antemano los importes y 
fechas de cargo. 
• El sistema será auditado por la entidad OCA GLOBAL externa a Sunflower, 
con  el  fin  de comprobar  el  grado  de  eficiencia  de  la  instalación  y  su 
correcto   funcionamiento. OCA   GLOBLA   emitirá el   correspondiente 

informe.  Se  solicita  que  en  dicha  revisión  de  las  instalaciones  esté 
presente el perito que tiene contratado la comunidad.  
 
Una   vecina pregunta si es   posible   que   hagan   fotos   de   las   lecturas 
correspondientes. Otro   vecino responde que   las   lecturas se   hacen por 
radiofrecuencia, por lo que no es posible. La junta en cualquier caso toma nota 
de la sugerencia. 
  
 
2. PRESENTACIÓN DE OPCIONES Y VOTACIÓN DE NUEVO ADMINISTRADOR. 
Se  vuelve  a  recordar  que  cada  administración  candidata  dispondrá  de  5 
minutos de exposición y 5 minutos de preguntas de los propietarios. Se solicita a 
los  actuales  y  salientes  administradores  que salgan de  la  sala  mientras  cada 
administración presenta sus proyectos.  
 
ACTIVA 
Los primeros en exponer son Activa. Juan Manuel Morfino presenta y explica su 
propuesta. 
Su  propuesta está  basada en  una aplicación a  medida  desarrollada por  ellos 
en la que estaría toda la documentación de la comunidad a disposición de los 
propietarios. Las juntas serán siempre físicas. 
Se podrán hacer las reservas de las zonas comunes a través de la aplicación. Y 
los propietarios tendrían la posibilidad de generar incidencias de zonas comunes 
en la aplicación, por ejemplo, una cerradura rota. 
Acaba  comentando que  en  comunidades  tan  grandes  es interesante una 
aplicación tan colaborativa de este tipo.  
 
Turno de Preguntas: 
 
- Pregunta: Un vecino, que ¿cuántas comunidades tienen? 
 
Respuesta: Ellos  no  son  una  administración  muy  grande,  que  llevan 12 
comunidades y la más grande tiene 150 viviendas.  
 
- Pregunta: El mismo vecino quiere saber con qué equipo cuentan.              
 
Respuesta: En el equipo son 3 personas, 2 administradores y 1 persona que 
hace las gestiones. El despacho profesional lo tienen en Madrid.  
 

- Pregunta: El  mismo  vecino,  menciona  que  si  todo  está  en  la  aplicación 
¿Qué  si  no  es  una  locura?  Porque  así  todos  los  vecinos podrán marear 
tanto a la administración como a la Junta de Gobierno. 
 
Respuesta: Juan  Manuel responde,  que  aporta,  que  la  filosofía  y  el 
objetivo  es  tener  transparencia y  con  la  aplicación está  dando  todo.  Y 
en muchas ocasiones, pasa que se solicita a las administraciones dicha 
información y no se facilita.  
 
- Pregunta: Otro  vecino,  pregunta  que la  presentación ha  sido muy 
centrada en  la  aplicación.  Dice  que  hay  más  cosas,  como el tema 
jurídico...Y que ayuda que en la  administración  haya  algún abogado 
experto en la Ley de Propiedad Horizontal. Pregunta si tienen algún jurista, 
con experiencia. 
 
Respuesta: Contesta que, en la administración, la parte de jurídica, salvo 
que sea un despacho de abogados, no disponen de ella. Siempre que 
necesitan, un arquitecto o abogado tienen despachos colaboradores a 
quien acudir.  
 
- Presunta: Otro vecino pregunta si tienen experiencia en el entorno de las 
Rozas,  para  conocer  las normativas locales  y  también  si  conocen  a  los 
proveedores de la zona. 
 
Respuesta: Juan Manuel contesta que una de las comunidades con las 
que trabajan está en Majadahonda, que en las Rozas no tienen. Y que 
están abiertos a trabajar con proveedores de la zona. 
 
- Pregunta: Otro vecino pregunta ¿Qué experiencia tienen en pegarse con 
constructoras y demás? 
 
Respuesta: Ellos tienen experiencia en el arranque de dos comunidades. 
Y es un trabajo, que, aunque sea un poco pesado, ya que se alargan en 
exceso los plazos y tienen experiencia y que a día de hoy lo han sacado 
adelante.  
 
 
ZARATE 
Rafael Zárate explica que lleva metido en el mundo de la administración 23 años 
y que son 5 personas en la administración. Que se dedica a llevar pocas fincas, 
pero  grandes  o  muy  grandes.  Su  experiencia  son  fincas  grandes. Tras  estas 
breves palabras dice que lo mejor es empezar con las preguntas. 
 
 
Turno de Preguntas: 

 
- Pregunta: Un vecino pregunta ¿Por qué pide dos años de contrato? 
 
Respuesta: Zarate  contesta que  es  un  agujero  negro, que él  lo  ha 
valorado en 1.750 + IVA, y los costes directos ya son 1.300€, por lo que por 
300-400€ solo le puede dedicar a la comunidad 10 ó 12 horas al mes. Por 
lo que eso no le interesa. Quiere ser franco y dice el trabajo que lleva una 
finca  nueva,  y que  tenemos  muchos  problemas. Expone  que  nuestro 
principal problema es el  tema  económico y  que  tenemos  unos costes 
entre un 20-30% por encima de lo que debería ser. 
 
- Pregunta: Otro vecino le dice que quiere cobrar 53.000€ más los 60.000€, 
en total 110.000€. 
 
Respuesta: Zarate dice que eso no es correcto.   
 
- Pregunta: Otro vecino pregunta ¿En qué se diferenciaría del resto? 
  
Respuesta: Contesta que él no se mide con los demás y que por lo tanto 
no va a contestar. 
 
- Pregunta: Otro vecino como abogado dice que lo único que entienden 
las multinacionales son los pleitos. ¿Qué se puede esperar de él? 
 
Respuesta: Zarate contesta que, si nos metemos en un problema civil, esto 
va a ser como el Señor de los Anillos, que sales mal, y no sabes cómo salir. 
Dice que es lo que quiere el abogado de la constructora, pero que no 
debemos  hacerlo.  También  dice  que  el  problema,  es  que  no  hay 
defectos de construcción, sino que es una obra inacabada. 
 
Otra vecina menciona los presupuestos. 
 
- Pregunta: Un  vecino  pregunta, que  si  por  tener  a  una  persona  8  horas 
dedicadas a la urbanización nos puede asegurar que se resuelvan todas 
las incidencias. 
 
Respuesta: Contesta que no se puede comprometer a eso. 
 
 
 
 
 
 
ASEGRAMAR 
 

Se   presentan,   Nuria (abogada   y   administradora) y Javier (Abogado). 
Asegramar dispone  de  despachos en  las  Rozas  y  en  Madrid.  Cuentan  con 
experiencia  en  comunidades  similares a  la  nuestra,  y  por  eso  creen  que  lo 
pueden hacer bastante bien.  
Lo componen 6 abogados, 5 administradores de fincas, contables economistas 
y personal administrativo. Creen que su estructura se puede ajustar muy bien a 
lo que necesitamos. Cada abogado está especializado en un área, por lo que 
podríamos tener cubiertos la mayoría de los frentes.  
Nuria, especifica que todos,  tanto  abogados  como  administradores están 
colegiados, y que disponen de un seguro de responsabilidad de 650.000€. Otra 
de las ventajas que tienen es que están muy cercanos a nosotros, que tienen la 
oficina y  viven  en Las  Rozas,  por  lo  tanto  conocen  el  municipio,  saben  las 
necesidades del entorno y tienen relación directa con el ayuntamiento por lo 
que están informados continuamente.  
Disponen de una persona que hace revisiones de la urbanización y que su labor 
como administración es  constante  y  periódica. Esto  es  así porque  tienen 
personal con experiencia para hacerlo.  
Los  contables  son  economistas  o  licenciados. Confeccionan presupuestos 
reales, proponen  los  que  es  o no  necesario y junto con  un  agente  de  seguros 
realizan comparativos de  los  distintos  servicios  y  proveedores cada  año para 
ajustar y ahorrar costes. 
  
Turno de Preguntas: 
 
- Pregunta: Un vecino comienza preguntando, qué pasa si se llega a juicio, 
si está incluido en el presupuesto o va a parte. 
Respuesta: Contestan que todo el asesoramiento jurídico está incluido y 
que en caso de tener que emprender acciones judiciales sería a parte. 
En   ese   caso la   comunidad   tendría un   descuento. Puntualizan   la 
importancia de una administración que cuenta con abogados frente a 
otras que no lo tienen. 
 
- Pregunta: Otro vecino pregunta si son conscientes del esfuerzo adicional 
que conlleva apoyarnos en los muchos frentes que tenemos abiertos con 
Neinor teniendo en cuenta que nos presentan unos honorarios normales 
de administración y si están dispuestos a ello.  
Respuesta: Responden afirmativamente, a parte de que siempre hacen 
el  esfuerzo,  saben  de  las  complicaciones  del  primer  año de  toda 
comunidad.  
- Pregunta: Otro  vecino pregunta  que  si  a  los  3-5  meses hubieran  que 
buscar   otra   administración, si   supondría   alguna   pega   o   pondrían 
problemas. 
 

Respuesta: Contestan que no, que no lo tendrían.  
 
- Pregunta: Se  pregunta si  alguna  de  las comunidades con  las  que  han 
trabajado ha sido de Neinor. 
 
Respuesta: No. 
  
- Pregunta: Otro  vecino comenta que  Neinor  nos  ha  dejado  una  obra 
inacabada y que si tienen experiencia de reclamaciones en este tipo de 
casos.  
 
Respuesta: Responden que estos procesos y procedimientos son siempre 
lentos y tediosos pero que lo más importante para sacarlos adelante es 
recabar el mayor número de pruebas posibles. 
 
 
TU ABOGADO VECINO 
  
Ahora  le  tocaría  el  turno  de  exposición  a Tu Abogado Vecino pero  no han 
venido a presentar su proyecto, por lo que simplemente se dispone del dossier 
informativo  y  presupuesto  que enviaron  y  se  hizo  llegar  a  los  propietarios  con 
anterioridad a la presente junta. 
 
INMHO 
Llegados a este punto INMHO, actual y saliente administración, solicitan poder 
dirigirse a los propietarios. Por parte de Inmho  toma la palabra Carmen Ureta, 
que comenta que nos quieren hacer una propuesta para ver si es posible revertir 
la decisión de no seguir contando con ellos como administradores, decisión que 
se tomó en la anterior junta general. Comenta que dicha junta fue un poco rara, 
y que para ellos los motivos que han llevado a los propietarios a decidir cambiar 
de administración no se ajustan a la realidad.  
Carmen Ureta reitera que no tienen nada que ver con Neinor, que concurrieron 
a un concurso abierto por Neinor junto con otros muchos administradores, y que 
fueron elegidos por ser los más baratos, 3,32€ por vecino.  
Explican  que INMHO  tiene  muchos  recursos,  más  que  otros  administradores. 
Disponen de personal, conserjes y demás.  
Dice  que  lo  normal en  otras  administraciones es  que  tengan  una  gestoría o 
alguien  que les  hace las  nóminas. Explica  que  ellos  tienen  un departamento 
jurídico para saber si está los temas a tratar están o no dentro de normativa.  
De  nuevo  recalca que  ellos  no  tienen  nada  que  ver  con  Neinor  y  quieren 
puntualizar que efectivamente nos encontramos en una situación complicada 
y que un cambio de administrador en estos momentos no es lo más conveniente 

para  esta  comunidad.  Ella  nos  quiere  dejar  claro,  que  defenderá  nuestros 
derechos hasta la última consecuencia. 
Dice que siempre se ha trabajado en exclusiva para nosotros.  
Menciona  que NEINOR  nos  ha  entregado  unas calidades  que no  son las 
correctas y que seguro que terminamos en los tribunales.  
Para concluir dice que están en la lucha contra Neinor y a nuestro favor, y que 
estarían encantados de defendernos en los tribunales.  
Carmen Ureta  propone  que  pueden poner  una  persona  en la  comunidad, 
revisando las reparaciones que Neinor hace. Poner a esa persona externa 3 días 
a la semana tendría un coste adicional a lo que cobran actualmente de 300€ 
al mes.  
 
Turno de Preguntas: 
 
- Pregunta: Una vecina, pregunta cuales son sus condiciones económicas. 
Respuesta: Carmen Ureta dice que serían 3,32€ por vecino, 1.200€ al mes. 
Y la persona externa, 300€. Por tanto 1.500€ al mes + IVA. 
 
Acabadas  las  exposiciones  se  pasa  a realizar  las  votaciones.  La  intención  es 
votar de forma nominativa pero ante la claridad en los votos de los vecinos se 
acuerda hacerlo a mano alzada. 
La mayoría   de   los   propietarios vota   la   opción   de   ASEGRAMAR   como 
administración,  seguido  de  Zarate  con 6 votos. El  resto  de  administraciones 
presentadas no reciben ningún voto. 
Por  lo  tanto, por  mayoría cualificada sin  abstenciones se  decide  que el 
administrador de la comunidad de Amara Homes sea ASEGRAMAR. 
 
Datos contacto ASEGRAMAR nueva administración: 
Dirección:  C/ San Vicente, 3 Majadahonda 
Tel. 916381285  -   Correo: administracion@asegramar.com 
A las 20.50 INMHO se ausenta de la junta dejando solos a la Junta de Gobierno. 
Se explica a los propietarios que la Junta de Gobierno puede continuar con la 
reunión ya  que  pueden  hacer  de  secretarios de  la  misma. Se continúa con el 
orden del día establecido. 
 
3. SEGUIMIENTO  INCIDENCIAS  CON  NEINOR;  EXPOSICIÓN  DE  SITUACIÓN  Y 
AVANCES. 
 

Se explica a los propietarios todos los avances que ha habido con NEINOR. Se 
mantuvo  una  reunión con  ellos el  pasado  18  de  mayo,  en  la que  se trató  el 
listado de incidencias. Se cuenta que se va a abrir una única incidencia general 
por portal para algunas de ellas como los imanes de las puertas de madera, las 
arquetas de los garajes o la limpiezas, ya que se repiten y son generales.  
NEINOR comenta que se va a dar un gran empujón a las incidencias a partir de 
junio. Se nos irán entregando los partes de las cosas que se vayan arreglando. 
Estos partes hay  la  intención  de  enviarlos  a  todos  los  vecinos  con  una 
periodicidad  a  establecer mediante una  relación  creada  por  la  Junta  de 
Gobierno. 
Sobre las humedades tienen previsto terminarlas a finales de este mes de mayo, 
y sólo les quedaría pintar y terminar de colocar.  
Sobre la preocupación de los vecinos por la zona de toboganes, Neinor nos dice 
que vana acortar los travesaños para que haya el espacio suficiente y se lijarán 
los cantos para evitar más accidentes.  
La vicepresidenta Paula de la Peña, comenta que Neinor no nos ha dado una 
planificación  exacta sobre  las  actuaciones  a  realizar,  más  allá  de  las  fechas 
referentes a las humedades y las piscinas.  
Se informa que se está creando un único Excel con Neinor, en el que se recogen 
todas las incidencias detectadas y al ser un documento vivo se incluirán las que 
se vayan viendo posteriormente. Este documento se enviará a los vecinos para 
que sepan qué ocurre y cuál es la situación de la urbanización. 
Se comenta que el Perito ha preguntado por una serie de temas a la Dirección 
Facultativa, para poder dar una respuesta entre otros al problema de la rampa 
del garaje del C/D por el que rozan los vehículos.  
Se indica que al perito le falta documentación para continuar trabajando, que 
esta  documentación  se  ha  solicitado en  innumerables  ocasiones  a  Neinor,  así 
como en lo que le compete al Ayuntamiento.  
Se  informa  que  Neinor sigue  estudiando el  tema  del suelo  de  la  urbanización, 
que  aún  no  nos  pueden  dar  una  respuesta  porque  están  viendo  las  posibles 
opciones viables que podrían plantearnos. Se les ha instado seriamente a que 
agilicen esta decisión.  
En este punto la Junta de Gobierno pide a los propietarios que voten si permiten 
a  la  Junta  de  Gobierno  incluir problemas  o  defectos particulares  como 
comunitarios por ver que se generaliza a la mayoría de los vecinos. Se acepta 
por mayoría absoluta. 
Por último, se comenta que se ha trasladado a Neinor nuestras quejas sobre los 
escombros que hay continuamente en la salida de bomberos del D, la suciedad 
que  provocan los  obreros con orines en los  cuartos  y  zonas comunitarias,  las 
basuras y molestias que ocasionan sin respetar que no están en una obra sino 
en una propiedad privada y residencial. 

Sobre  los  escombros  en  la  salida  de  bomberos  del  D,  Neinor  con  dice  que lo 
denunciemos  directamente  a  la  policía  y  ayuntamiento,  ya  que  Sacyr  no  les 
está haciendo caso. 
Sobre los orines y suciedad, la Junta de Gobierno traslada a Neinor que de seguir 
así se tomarán medidas drásticas entre las que se encuentran no permitir a Sacyr 
disponer de   cuartos   comunitarios   para   almacenar   materiales   y que   se 
establezcan fuera del recinto comunitario. 
Una vecina, da las gracias a la junta, y menciona que se ha llegado al punto de 
que no puede seguir así. 
Se vuelve a sacar el tema de la garita del B, por una vecina.  
Sale el tema de la seguridad de nuevo.  
Se comenta que la Junta de Gobierno va a estar más pendiente del tema de la 
seguridad y de los obreros, siendo muy insistentes con los conserjes en tener un 
control de acceso únicamente por la entrada principal. 
Una vecina dice que no está de acuerdo con la Junta de Gobierno por alguno 
de los resultados de votaciones reflejado en el acta de la anterior junta general 
y enseña el burofax que envió a la administración. Se le explica que la Junta de 
Gobierno no es quien tomó las notas de lo que iba ocurriendo en dicha junta, 
ya  que  el  secretario  de  la  misma  era  INMHO  en  calidad  de administrador-
secretario. Que si  hubo  algún  error  en  dicha  acta disponía  de  medios  legales 
para  que  se  subsanara,  pero  que  en ningún  caso  la  Junta  de  Gobierno tomó 
nota de los resultados de las votaciones. 
Un  vecino  llama  al  razonamiento  colectivo, dice  que  habrá  cosas  que  se 
repercutirán a  la  constructora y otras  que  tendremos  que  asumir como 
comunidad  y  que  es  importante  contar  con dinero  para  arreglos y  hacer 
mejoras en la urbanización. 
 
 
PUNTO 4. APROBACIÓN DE NORMATIVA INTERNA. VOTACIÓN SI PROCEDE. 
 
El primer tema en salir es el de las barbacoas. Se comenta que indica que serán 
de gas.  
Un vecino pregunta que si se ha tenido en cuenta hablar con el Ayuntamiento 
de  las  Rozas para decidir  esto. Se  le  dice  que  sí  que  se  ha  consultado  al 
Ayuntamiento y  que  a  la  ordenanza  municipal  relativa  a  barbacoas,  la  Junta 
General  de  Propietarios  de  una  comunidad  por  mayoría  puede  aprobar  las 
restricciones que considere oportunas.  
El mismo propietario dice que se debería definir y poner también el tema de la 
plancha. Que no se define en la normativa interna lo que es la barbacoa.  
La  Junta  de  Gobierno modificará  el  artículo  de  la  normativa  interna de la 
barbacoa dejando  como contenido  del  mismo  la Normativa  Municipal del 

Ayuntamiento  de  Las  Rozas y  que  por  lo  tanto  si  esta  ordenanza  municipal  lo 
permite se podrían utilizar tanto barbacoas de carbón como de gas.  
Una  vecina comenta  que  no  quiere  que se  puedan  utilizar  pelotas  en  las 
piscinas.  
La  misma  vecina  menciona también que  no  le  parece  bien  que  se puedan 
hacer cursos de natación de piscinas, dice que no quiere eso.  
Carlos Sánchez explica que estos cursos de natación en caso de aprobarse o 
permitirse  en  normativa serían siempre fuera  del horario  oficial  de  piscina,  por 
ejemplo  una  hora  antes  de  la  hora  de  apertura,  que  nunca en  horarios  que 
impidan  o  dificulten  a  los  vecinos  el  disfrute  de  las  piscinas. Este  punto en  la 
normativa siempre se incluiría si lo aprobara la junta general de propietarios.  
Otro  vecino  habla  del  cuarto  de  las  bicicletas,  mencionan  que es bastante 
molesto  y  complicado  dada  la  lejanía  tener  que  estar  yendo  a  conserjería  a 
solicitar que abran y cierren el cuarto. 
Se informa que se están estudiando varias posibilidades, entre ellas dotar a los 
cuartos  de anclajes para  que  cada  vecino  pueda  dejar  su  bicicleta con  su 
cadena de seguridad y así que todos los vecinos dispongan de llave para poder 
acceder en cualquier momento. 
Sale el tema de las basuras, se comenta que se está en gestiones con INMHO 
Multiservicios para encontrar la mejor solución para poder poner en marcha este 
servicio. Se informará a los propietarios cuando se tenga en claro cómo actuar. 
Otro vecino saca el tema de tender la ropa en las terrazas. Dice que porqué se 
prohíbe. Se le aclara que ya hay una Ordenanza Municipal del Ayuntamiento 
de Las Rozas que así lo establece y que únicamente se traslada a la normativa 
interna de la comunidad.  
El  mismo  vecino que  no lo convence  que  la  Junta  de  Gobierno decida  sobre 
quién puede o no acceder a la piscina. Se le explica que de lo que se trata es 
de facultar a la Junta de Gobierno a tomar medidas de acceso a las piscinas 
permitiendo que sólo puedan acceder a ellas los propietarios en el caso de que 
se descontrole por que venga mucha gente de fuera de la comunidad.  
Se apela al buen criterio de todos los propietarios haciendo un uso racional de 
las piscinas.  
Otro vecino dice que la normativa interna es muy importante y lo debería revisar 
la administración entrante.  
Se acuerda dejar para más adelante la aprobación de la normativa interna de 
la  comunidad y  se pide  a  todos  los  propietarios  que  mientras  no  tengamos 
aprobadas unas normas de convivencia, se aplique la lógica y se recuerda que 
hay  Ordenanzas  y  Normativas  Municipales en  muchas  materias  que  deben 
cumplirse. 
 

4. TOLDOS Y CERRAMIENTOS; PRESENTACIÓN DE OPCIONES DE 
PÉRGOLAS/CERRAMIENTOS  TRAS  REUNIÓN  CON  LA  TÉCNICO  MUNICIPAL, 
VOTACIÓN SOBRE COLOR DE TOLDOS TRAS NUEVA GESTIÓN DE COMISIÓN. 
 
Antes de empezar con este punto se indica que quedan 15 minutos del tiempo 
establecido  para  la  realización  de  la junta.  Se  decide  por  mayoría  continuar 
más tiempo con la reunión.  
Tómala   palabra Javier Rodríguez como miembro   de   la   comisión de 
cerramientos para exponer y explicar los tipos de cerramientos para terrazas y 
tendederos que pueden instalarse tras las consultas realizadas al Ayuntamiento 
de Las Rozas y su respuesta por escrito. 
 
CERRAMIENTOS DE TENDEDEROS Y TERRAZAS 
Por votación de la mayoría se aprueban los siguientes puntos:  
• Cierre de tendederos: 
 
o Se tiene que realizar por el interior del tendedero/lamas 
o Los  cristales  serán  transparentes  o  translucido  blanco  de  tipo 
Lumon (cortinas de cristal) sin perfilería intermedia. 
o Los  perfiles  serán del RAL7022,  mismo  color  que  la  carpintería  de 
aluminio de la urbanización. 
o Se podrá poner puerta, siempre que se mantenga la estructura de 
lamas en el exterior de la misma, y manteniendo la estética previa 
inalterada. 
o En ningún caso se podrá eliminar total o parcialmente la estructura 
existente de lamas del tendedero. 
 
• Cerramiento para bajos en jardines sin techo: 
  
o Se  permite  la  instalación  de  pérgolas  con  lonas  retráctiles  para 
jardines sin zona techada.  
o La  perfilería  de  la  pérgola  será del  RAL  7022,  mismo  color  que  la 
carpintería de aluminio de la urbanización. 
o La  altura  de  la  pérgola  no  podrá  superar  el  borde  inferior  de  la 
fachada de la terraza del piso que está encima. 
o La colocación de la pérgola tendrá que dejar una distancia con 
la valla exterior de al menos 1,5 metros. 
o Por  normativa  municipal,  no  está  permitida  la  instalación  de 
elementos fijos, tampoco de lamas oscilantes o bioclimáticas. 
o No   está   permitido perforar   la   fachada   para   el   anclaje   de 
estructuras. 
o Los   propietarios   están obligados   a   hacer   un   mantenimiento 
periódico  de  los  techos de  las  pérgolas para  su  limpieza  y 
conservación. 
 

• Cerramiento para pisos intermedios con techo: 
 
o El  cerramiento  frontal  deberá  ser  tipo Lumon (cortinas  de  cristal) 
transparentes sin perfilería intermedia. 
o La perfilería será del RAL  7022, mismo color que la carpintería de 
aluminio de la urbanización. 
o No   está   permitido perforar   la   fachada   para   el   anclaje   de 
estructuras. 
 
 
• Cerramiento  para  pisos  intermedios  con  estructuras  de  hormigón  (sin 
techar): 
 
o Se permite el cerramiento del techo con cristal fijo o retráctil. 
o La perfilería será del RAL 7022, para la sustentación de los techos 
de  cristal del  mismo  color  que  la  carpintería  de  aluminio  de  la 
urbanización. 
o El  cerramiento  frontal  deberá  ser tipo Lumon (cortinas  de  cristal) 
transparente sin perfilería intermedia. 
o No   está   permitido perforar   la   fachada   para   el   anclaje   de 
estructuras. 
o Los   propietarios   están   obligados   a   hacer   un   mantenimiento 
periódico de los techos para su limpieza y conservación. 
 
• Cerramiento para áticos: 
 
o Se permite la instalación de pérgolas. 
o Se permite el cerramiento de techo con cristal, fijo o retráctil. 
o La perfilería de la pérgola y de los perfiles para la sustentación del 
techo de cristal será del RAL 7022, mismo color que la carpintería 
de aluminio de la urbanización. 
o El  cerramiento  frontal  deberá  tipo Lumon (cortinas  de  cristal) 
transparentes sin perfilería. 
o La perfilería de la pérgola sería del RAL 7022,  mismo color que la 
carpintería de aluminio de la urbanización. 
o Plano de sección en el que se represente que la pérgola no podrá 
rebasar el plano trazado desde el borde superior del forjado de la 
última planta en fachadas y patios con una inclinación máxima de 
45 grados. (artículo 5.6.5 del PGOU)  
o No se podrá perforar la fachada para el anclaje de estructuras.  
o Los   propietarios   están   obligados   a   hacer   un   mantenimiento 
periódico de los techos para su limpieza y conservación. 
 
 
TOLDOS 
Se  comentan los  problemas  que  ha  habido  con  el  color  elegido  en  la  junta 
anterior. Se habla de que puede haber problemas de suministros y se somete a 

votación entre gris perla (R-114) o gris 2821 Silver de Sauleda y color marfil liso. Se 
hace un inciso para comentar en que los colores claros, tanto gris como marfil 
actualmente hay problemas de suministros, y que los fabricantes sólo garantizan 
colores oscuros.  
Por votación de la gran mayoría sale aprobado el color gris. Por lo los toldos para 
las diferentes terrazas quedan definidos de la siguiente forma: 
• Toldos para las diferentes terrazas: 
 
o Todos los toldos o velas serán del mismo color y material. 
o El color elegido es el R-114 de la gama “Recacril de Recasens” y 
su  equivalente  Sauleda  2821  Silver:  Colección  Solar  Pro.  Lona 
acrílica normal, sin impermeabilizar.  
o Todos los brazos, cofres y perfiles serán del color RAL 7022. 
o En los dormitorios los toldos podrán ser de tipo:  
▪ De brazo de punto recto sin faldón con cofre o  
▪ Toldos verticales. 
o En las terrazas de bajos, intermedios y áticos podrán ser de tipo: 
▪ De brazo extensible sin faldón con cofre o 
▪ Toldos verticales. 
o En los bajos, pisos intermedios con terrazas con techo descubierto 
y  áticos,  se  permitirán  los  toldos retráctiles y/o  velas,  del  mismo 
color  y  material  que  los  aprobados  para  el  conjunto  de  la 
urbanización. 
o En los dormitorios tanto el cofre como los brazos deberán anclarse 
a  las  jambas  o  al  dintel  interior  de  la  ventana  de  los  dormitorios, 
prohibiendo su anclaje en la fachada. 
o En terrazas se podrán anclar al techo o paredes internas de las de 
dichas terrazas, sin  afectar  en  ningún  caso  a  los  parámetros 
verticales de la fachada. 
Una vecina pregunta sobre la pérgola en el ático, que como se puede hacer, 
a lo que se le responde que el ayuntamiento ha indicado que tienen que poder 
quitarse  en  cualquier  momento. Las  opciones  para  poder  hacerlo  debe 
hablarse con los instaladores correspondientes.  
Pregunta  también  sobre  el  cierre  de  los  tendederos y pregunta  por  qué  se 
consultó esto al Ayuntamiento de Las Rozas, se le explica que eso se hizo para 
saber la legalidad aplicada en este caso.  
Otro vecino dice que si esto lo dice la normativa municipal y si está por escrito 
en algún lado. Carlos Sánchez comenta que es la Normativa del Ayuntamiento 
de Las Rozas que nos han facilitado por escrito y que se ha copiado y pegado 
tal cuál. Se enseña un de los emails recibidos del Ayuntamiento con este tema.  
Una vecina dice que la comisión de cerramientos no se ha leído la normativa 
del  ayuntamiento, otro  vecino  le  responde  que  sí, que  se  ha  leído y, además 
Carlos  Sánchez  informa  que se  han tenido  tres  reuniones con la  Arquitecto 
Técnico y la Adjunta a la Dirección General de Urbanismo del Ayuntamiento de 
Las Rozas.  

Otro  vecino pregunta  que  pasa  con  los  bajos  que  tienen  terraza  techada y, 
además,  jardín. Se  le  indica  que  deberá  hacerlo según la normativa  de  piso 
intermedio para la zona techada y de bajo sin jardín para la zona no techada.  
PUNTO 6. GIMNASIO: PRESENTACIÓN DE PRESUPUESTOS. VOTACIÓN SI PROCEDE. 
Toma la palabra Rocío Seltzer miembro del comité de gimnasios. 
Se comenta que se hizo un estudio de ruido con dos propietarios colindantes a 
la sala D y que se oía muy poquito.  Se explica mediante presentación y plano 
cómo quedaría el nuevo gimnasio con la ubicación de las diferentes máquinas. 
Los vecinos, mencionan que he han en falta más alternativas para ejercicios de 
cardio.  
Otra  vecina,  menciona  que  los 12.500€ que  tenemos  aprobados,  se  puede 
dedicar a otra partida más necesaria, que es un dinero que se puede necesitar 
al final. Se le explica que esa partida ya estaba aprobada en los presupuestos 
para uso de gimnasio. 
Otro vecino dice que está muy bien equipado el gimnasio y que le ha gustado 
la propuesta. 
Otro miembro de la comisión aclara que es posible ajustar algo el presupuesto, 
pero   que realmente   el   coste   por   vecino   sería el equivalente   a dos 
mensualidades de un gimnasio de fuera y se tendría para siempre. 
Al  pasar  a  votarse y  ver  que  hay  mucha  igualdad la  votación  tiene  que  ser 
nominativa. Se  explica  que  al  no  tener las  hojas  de  asistentes  y  su  relación al 
habérselas llevado INMHO, no se puede proceder a realizar la votación nominal. 
En  vista  de  que tanto  este  punto  como  los  restantes  del  orden  del  día  vana 
requerir de votaciones nominativas y al no disponer del listado de asistente, se 
acuerda    por    unanimidad dejarlos    para    una    próxima    junta    general 
extraordinaria, dando por concluida la presente junta. 
VºBº Camilo J. Fernández Hernández      
Presidente Saliente  
VºBº Paula de la Peña Díez 
Secretaria